【裁判字號】    97,抗,421
【裁判日期】    970909
【裁判案由】    返還提存物
【裁判全文】
臺灣高等法院臺中分院民事裁定           97年度抗字第421號
抗  告  人  乙○○○○○○○○.
上列抗告人與相對人甲○○○○○○○○○○間返還提存物事件
，抗告人對於中華民國97年5月30日臺灣臺中地方法院97年度聲
字第992號裁定提起抗告，本院裁定如下：
      主      文
抗告駁回。
抗告程序費用由抗告人負擔。
      理      由
一、按訴訟終結後，供擔保人證明已定二十日以上之期間，催告
    受擔保利益人行使權利而未行使，或法院依供擔保人之聲請
    ，通知受擔保利益人於一定期間內行使權利並向法院為行使
    權利之證明而未證明者，法院應依供擔保人之聲請，以裁定
    命返還其提存物或保證書，民事訴訟法第一百零四條第一項
    第三款定有明文。在假扣押債權人已聲請假扣押執行，並已
    提起本案訴訟之情形下，債權人依民事訴訟法第一百零六條
    準用第一百零四條第一項第三款規定，聲請裁定返還提存物
    時，於本案訴訟已終結，並已撤銷假扣押裁定及撤回假扣押
    執行，即與該條款所定之「訴訟終結」相當。本件相對人主
    張：其與抗告人間請求清償債務事件，相對人前以台灣台中
    地方法院（下稱台中地院）96年度裁全字第5547號民事裁定
    ，為擔保假扣押執行，而提供新台幣14萬7000元為擔保金，
    並以台中地院96年度存字第3479號提存事件提存在案。嗣因
    相對人於民國（下同）96年12月5日受本案即台中地院96年
    度沙簡字第392號判決敗訴確定，相對人聲請撤銷假扣押裁
    定，經台中地院以97年度裁全聲字第111號裁定撤銷前開假
    扣押裁定確定，並聲請撤回假扣押執行，且於訴訟終結後即
    96年2月25日，以存證信函定21日之期間催告受擔保利益人
    即抗告人行使權利，有民事判決、民事裁定、提存書、存證
    信函等為證，自可採信。又民事訴訟法第一百零四條第一項
    第三款所謂「受擔保利益人行使權利」，係指向法院起訴或
    為與起訴相同效果之訴訟行為（如聲請調解或聲請發支付命
    令）而言。倘訴訟終結後，受擔保利益人，逾民事訴訟法第
    一百零四條第一項第三款二十日以上之期間而未行使其權利
    時，供擔保人即得據以聲請返還提存物。本件抗告人於97年
    3月3日收受上開存證信函後，固曾於97年3月20日以存證信
    函向相對人表明對擔保金主張權利，以其受有新台幣40萬元
    之損害，請相對人於7日內協商解決，否則依法提出損害賠
    償訴訟等語，惟存證信函之寄送，並非民事訴訟法第一百零
    四條第一項第三款所謂「行使權利」之行為，難謂抗告人已
    合法行使權利。而抗告人至97年4月30日相對人向台中地院
    聲請返還系爭擔保金之前，並未對相對人起訴或為與起訴相
    同效果之訴訟行為，台中地院裁定准予返還系爭擔保金，經
    核並無違誤。抗告意旨略以抗告人已以存證信函表明行使權
    利等語，惟如上所述，存證信函之寄送，並非民事訴訟法第
    一百零四條第一項第三款所謂「行使權利」之行為，抗告意
    旨以此指摘原裁定不當，求予廢棄，為無理由。
二、據上論結，本件抗告為無理由。依民事訴訟法第四百九十五
    條之一第一項、第四百四十九條第一項、第九十五條、第七
    十八條，裁定如主文。
中    華    民    國    97    年    9     月    9     日
                  民事第一庭    審判長法  官  吳火川
                                      法  官  陳繼先
                                      法  官  饒鴻鵬
以上正本係照原本作成。
不得再抗告。
                                      書記官  林明冬
中    華    民    國    97    年    9     月    10    日
                                                      Ｍ


司法院資訊處製作；財團法人民間司法改革基金會備份。
